臺灣桃園地方法院小額民事判決   
111年度桃原保險簡字第10號
原      告  富邦產物保險股份有限公司

法定代理人  賴榮崇  
訴訟代理人  潘炳煌  
被      告  潘周文政

上列當事人間損害賠償(交通)事件，本院於民國111年6月1日言
詞辯論終結，判決如下：
    主  文
被告應給付原告新臺幣玖萬玖仟伍佰玖拾貳元，及自民國一百一
十一年一月三日起至清償日止，按年息百分之五計算之利息。
訴訟費用新臺幣壹仟元由被告負擔。
本判決得假執行。
    事實及理由
壹、程序方面：
一、原告法定代理人原為羅建明，嗣變更為賴榮崇，業據其聲明
    承受訴訟，並有原告公司內部命令可參，核無不合，應予准
    許。
二、按簡易訴訟之訴狀送達後，原告不得將原訴變更或追加他訴
    ，但擴張或減縮應受判決事項之聲明者，不在此限，民事訴
    訟法第436條第2項適用第255條第1項但書第3款定有明文。
    查原告起訴時請求：「被告應給付原告新臺幣（下同）302,
    574元，及自起訴狀繕本送達翌日起至清償日止，按年息5%
    計算之利息。」，嗣於本院審理中變更聲明為：「被告應給
    付原告99,592元，及自起訴狀繕本送達翌日起至清償日止，
    按年息5%計算之利息。」，核係減縮應受判決事項之聲明，
    應予准許。
三、原告減縮請求為99,592元，實質上已屬適用小額訴訟程序之
    案件，僅不及變更案號而已，是本件應適用小額訴訟程序。
四、被告經合法通知，未於言詞辯論期日到場，核無民事訴訟法
    第386條各款所列情形，爰依同法第436條之23、第436條第2
    項準用同法第385條第1項前段規定，依原告聲請，由其一造
    辯論而為判決。　
貳、實體方面：　　
一、原告主張：被告於民國108年12月22日駕駛車號000-0000自
    用小客車（下稱肇事車輛），沿桃園市蘆竹區富國路往桃園
    區方向行駛，行經與南竹路交岔路口時，竟闖紅燈直行而撞
    擊伊所承保、訴外人金婷駕駛沿南竹路往南崁方向行駛之車
    號000-0000自用小客車（下稱系爭車輛），致系爭車輛受損
    ，伊已依約陪付被保險人，爰依侵權行為及保險代位法律關
    係提起本訴，請求扣除零件折舊後之修復費等語。訴之聲明
    ：如前開減縮後訴之聲明所示。
二、被告未於言詞辯論期日到場，亦未提出書狀為聲明或陳述。
三、按因故意或過失，不法侵害他人之權利者，負損害賠償責任
    ；汽車、機車或其他非依軌道行駛之動力車輛，在使用中加
    損害於他人者，駕駛人應賠償因此所生之損害；汽車行駛時
    ，駕駛人應注意車前狀況；車輛面對圓形紅燈表示禁止通行
    ，不得超越停止線或進入路口，民法第184條第1項前段、第
    191條之2前段、道路交通安全規則第94條第3項前段、道路
    交通標誌標線號誌設置規則第206條第5款第1目分別定有明
    文。經查，原告主張被告於上開時間、地點駕駛肇事車輛，
    因未注意車前狀況且闖紅燈行駛而撞擊系爭車輛，致系爭車
    輛受損等情，業經本院向桃園市政府警察局蘆竹分局調取本
    件事故資料卷宗核閱無訛，而被告受合法通知未於言詞辯論
    期日到場，亦未提出書狀為爭執，依民事訴訟法第436條之2
    3、第436條第2項、第280條第3項準用同條第1項規定，視同
    自認，堪認被告上開過失駕車肇事行為與系爭車輛之損害結
    果間，具有相當因果關係，是原告主張被告應負侵權行為損
    害賠償責任，自屬有據。
四、另按不法毀損他人之物者，被害人得請求賠償其物因毀損所
    減少之價額，民法第196條定有明文。又依上開規定請求賠
    償物被毀損所減少之價額，得以修復費用為估定之標準，但
    以必要者為限（例如：修理材料以新品換舊品，應予折舊）
    ，最高法院77年度第9次民事庭會議決議可資參照。又在財
    產保險，被保險人因保險人應負保險責任之損失發生，對於
    第三人有損失賠償請求權者，保險人得於給付保險金額後，
    代位行使被保險人對於第三人之請求權，此觀保險法第53條
    第1項前段規定自明。此項保險人之代位權，係債權之法定
    移轉，不待被保險人另為債權讓與之表示（最高法院106年
    度台上字第439號民事判決意旨參照）。經查，系爭車輛修
    復費用為工資77,038元及零件225,536元，原告已理賠系爭
    車輛上開修復費等事實，有汽車理賠申請書、估價單可證，
    依上開規定，原告自得請求被告賠償系爭車輛因回復原狀所
    必要之費用。又依行政院所頒固定資產耐用年數表及固定資
    產折舊率之規定，非運輸業用客車、貨車之耐用年數為5年
    ，依定率遞減法每年折舊1000分之369，其最後1年之折舊額
    ，加歷年折舊累計額，其總和不得超過該資產成本原額10分
    之9（即逾5年，僅得請求零件價額之10分之1），系爭車輛
    為自用小客車，非運輸業用客車、貨車，於103年10月出廠
    ，有行車執照可稽，迄本件事故發生時已使用逾5年，則零
    件扣除折舊後之費用為22,554元，加計無須折舊之工資77,0
    38元，系爭車輛回復原狀之必要修復費為99,592元。
五、末按給付無確定期限者，債務人於債權人得請求給付時，經
    其催告而未為給付，自受催告時起，負遲延責任。其經債權
    人起訴而送達訴狀，或依督促程序送達支付命令，或為其他
    相類之行為者，與催告有同一之效力；又遲延之債務，以支
    付金錢為標的者，債權人得請求依法定利率計算之遲延利息
    ；而應付利息之債務，其利率未經約定，亦無法律可據者，
    週年利率為5%，民法第229條第2項、第233條第1項前段及第
    203條分別定有明文。本件原告對被告之損害賠償債權，係
    以支付金錢為標的，無確定期限，又未約定利息，則被告應
    自受催告時起，負遲延責任。是原告就上述得請求之金額，
    併請求自起訴狀繕本送達被告之翌日即111年1月3起至清償
    日止，按年息5%計算之利息，同為有據。
六、綜上所述，原告依侵權行為及保險代位法律關係，請求被告
    給付如主文第1項所示，為有理由，應予准許。另本件原告
    勝訴部分係依小額訴訟程序所為被告敗訴之判決，爰依民事
    訴訟法第436條之20規定，依職權宣告假執行。
七、訴訟費用負擔之依據：民事訴訟法第78條，並依同法第436
    條之19第1項規定，確定訴訟費用額如主文第2項所示。至原
    告繳納之裁判費逾訴訟費用額1,000元部分，則因原告減縮
    訴之聲明，而不得列入訴訟費用，應由原告自行承受。
中　　華　　民　　國　　111 　年　　6 　　月　　16　　日
                      桃園簡易庭  法  官  魏于傑
以上為正本係照原本作成。
如不服本判決，應於送達後20日內，向本院提出上訴狀並表明上
訴理由，如於本判決宣示後送達前提起上訴者，應於判決送達後
20日內補提上訴理由書（須附繕本）。
如委任律師提起上訴者，應一併繳納上訴審裁判費。   
中　　華　　民　　國　  111   年　  6 　　月　　17  　日
                              書記官  黃文琪
附錄：
一、民事訴訟法第436條之24第2項
    對於前項第一審裁判之上訴或抗告，非以其違背法令為理  
    由，不得為之。
二、民事訴訟法第436條之25
    上訴狀內應記載上訴理由，表明下列各款事項︰
      原判決所違背之法令及其具體內容。
      依訴訟資料可認為原判決有違背法令之具體事實。
三、民事訴訟法第471條第1項（依同法第436條之32第2項規定於
    小額事件之上訴程序準用之）
    上訴狀內未表明上訴理由者，上訴人應於提起上訴後二十日
    內，提出理由書於原第二審法院；未提出者，毋庸命其補  
    正，由原第二審法院以裁定駁回之。